【裁判字號】    98,抗,712
【裁判日期】    980708
【裁判案由】    聲請定應執行之刑
【裁判全文】
臺灣高等法院臺中分院刑事裁定           98年度抗字第712號
抗  告  人
即受刑人    甲○○
                      號
上列抗告人因聲請定應執行之刑案件，不服臺灣臺中地方法院中
華民國98年6月15日裁定（98年度聲字第2580號）提起抗告，本
院裁定如下：
    主  文
抗告駁回。
    理  由
一、抗告意旨略以：原裁定附表（下稱附表）編號1所示之罪，
    業已執行完畢，不得重複裁定；又抗告人經濟不好，沒有這
    麼多錢可罰，為此依法提起抗告，請求撤銷原裁定等語。
二、按刑法第50條規定，裁判確定前犯數罪者，併合處罰之。數
    罪併罰，有二裁判以上者，依刑法第51條之規定，定其應執
    行之刑，同法第53條定有明文。如「二裁判以上數罪，縱其
    中一部分已執行完畢，如該數罪尚未全部執行完畢，因與刑
    法第54條，及司法院院字第1304號解釋所謂僅餘一罪之情形
    有別，自仍應依刑法第53條之規定，定其應執行之刑」。又
    「定應執行之刑，應由犯罪事實最後判決之法院檢察官聲請
    該法院依法裁定之，不能因犯罪之一部分所科之刑業經執行
    完畢，而認檢察官之聲請為不合法，予以駁回。至已執行部
    分，檢察官於指揮執行時應如何處理？係另一問題，應由檢
    察官於指揮執行時扣除之，與定應執行刑之裁定無涉」。此
    有最高法院81年度台抗字第464號、82年度台抗字第313號、
    88年度台抗325號裁判意旨可資參照。是以，裁判確定前所
    犯之數罪，依法應併合處罰，有二裁判以上者，並應依法定
    其應執行刑，縱其中一部份刑罰已執行完畢者亦同，先此敘
    明。
三、經查，抗告人因毒品危害防治條例及贓物等2罪，經本院及
    臺灣台中地方法院先後判處如原審裁定附表所示之刑，並已
    分別確定在案，雖原審裁定附表編號1所示之罪，抗告人於
    96年9月1日已執行完畢，此有臺灣高等法院被告前案紀錄表
    在卷可稽。然抗告人所犯附表編號1、2之罪既非全部執行完
    畢，依上說明，自仍應依刑法第53條之規定，定其應執行之
    刑。故原裁定依刑事訴訟法第477條第1項、刑法第53條、第
    51條第5款，裁定定應執行有期徒刑4月又15日，依法尚無不
    合。因此，抗告意旨稱，原裁定附表編號1所示之罪，業已
    執行完畢，不得重複裁定云云，即為無理由；另抗告人是否
    有錢繳納易科罰金之金額與應否定應執行刑無關，其所執此
    部分理由，亦屬無據。故本院認本件抗告意旨所為前揭指摘
    ，並無理由，依法應予駁回。
四、據上論斷，應依刑事訴訟法第412條裁定如主文。
中    華    民    國    98    年    7     月    8     日
            刑事第十一庭  審判長法  官  陳  朱  貴
                                法  官  胡  文  傑
                                法  官  何  志  通
以上正本證明與原本無異。
如不服本裁定，應於裁定送達後五日內向本院提出抗告書狀 (須
附繕本)。
                                書記官  高  麗  淇
中    華    民    國    98    年    7     月    9     日


司法院資訊處製作；財團法人民間司法改革基金會備份。
